【裁判字號】    99,上易,149
【裁判日期】    990421
【裁判案由】    偽造文書等
【裁判全文】
臺灣高等法院高雄分院刑事判決         99年度上易字第149號
上  訴  人  臺灣高雄地方法院檢察署檢察官
被      告  丙○○
選任辯護人  楊雪貞律師
被      告  甲○○
上列上訴人因被告等偽造文書等案件，不服臺灣高雄地方法院98
年度易字第125 號中華民國98年12月17日第一審判決（起訴案號
：臺灣高雄地方法院檢察署97年度偵續字第118 號），提起上訴
，本院判決如下：
     主  文
上訴駁回。
     理  由
一、公訴意旨略以：被告丙○○為係址設高雄市新興區○○○路
    105 號「輇潁汽車材料百貨行」之實際負責人，與被告甲○○為朋友關係，被告丙○○於民國87年2 月間，陸續向告訴
    人乙○○之父李寄借款新臺幣（下同）430 萬元，經李寄以
    被告丙○○為被告，向臺灣高雄地方法院提起清償借款訴訟
    ，嗣李寄於94年5 月2 日死亡，而由告訴人乙○○承受訴訟
    ，告訴人乙○○遂向臺灣高雄地方法院聲請對被告丙○○之
    財產為假扣押，經臺灣高雄地方法院於95年8 月14日以95年
    度執全字第10709 號裁定准許告訴人乙○○之假扣押聲請，
    告訴人乙○○進而於95年8 月28日取得臺灣高雄地方法院核
    發之執行命令；嗣前開清償借款事件並經本院於95年9 月6
    日以94年度上字第53號判決確定，告訴人乙○○並於95年10
    月10日取得臺灣高雄地方法院核發之執行命令，詎被告丙○○為免其財產遭債權人即乙○○查封拍賣，竟與被告甲○○
    共同基於毀損債權及使公務員登載不實之犯意聯絡，分別為
    下列犯行：(一)於93年6 月18日，被告丙○○先將「輇潁汽車
    材料百貨行」過戶予案外人張景華，由張景華擔任名義負責
    人，但實際負責人仍為被告丙○○；復於95年8 月31日，由
    張景華與被告甲○○向高雄市政府建設局聲請將「輇潁汽車
    材料百貨行」之負責人變更登記為被告甲○○，致告訴人乙○○向臺灣高雄地方法院民事執行處聲請強制執行查報被告
    丙○○財產時，無法將前揭「輇潁汽車材料百貨行」作為指
    封之執行標的，並影響前揭政府機關對於「輇潁汽車材料百
    貨行」管理之正確性。(二)於95年9 月8 日，由被告丙○○將
    其所有之車牌號碼YQ-6762 號自用小客車，出售予已由被告
    甲○○擔任負責人之「輇潁汽車材料百貨行」，致臺灣高雄
    地方法院於95年10月20日前往查封前揭自用小客車時，因該
    車所有權人已非被告丙○○，而無法查封。嗣被告甲○○明
    知被告丙○○仍為「輇潁汽車材料百貨行」之實際負責人，
    卻於95年10月18日，以「扣押薪資債權陳報或聲明異議狀」
    ，向臺灣高雄地方法院聲明異議，主張被告丙○○於95年8
    月間即已離職，致無從扣薪（被告丙○○此部分被訴毀損債
    權部分，業經檢察官撤回起訴）等情，足以生損害於告訴人
    乙○○，案經乙○○訴請偵辦，因認被告丙○○、甲○○涉
    犯刑法第216 條、第214 條之行使使公務員登載不實文書罪
    及同法第356條之損害債權罪嫌等語。
二、公訴意旨認被告丙○○、甲○○涉犯前揭犯行，無非以：告
    訴人乙○○、證人張景華，證人即「輇潁汽車材料百貨行」
    員工黃德賢、陳志榮、沈敬學，證人即高雄市汽車裝潢商業
    公會會長黃勝銘之於偵查中證述；被告丙○○、甲○○於警
    詢、偵查中供述；高雄市汽車裝潢商業公會95年1 月24日收
    費憑據、95年10月1 日第6 屆第2 次會員大會會員名冊暨招
    募會員績優龍虎榜，高雄市政府建設局96年6 月13日高市建
    設二字第09 60013374 函暨所附「輇潁汽車材料百貨行」申
    請及變更等登記案卷、統一發票3 紙、臺灣高雄地方法院95
    年度裁全字第10709 號裁定、95年度執全字第64340 號執行
    筆錄、96年5 月24日被告丙○○民事陳報狀、臺灣高雄地方
    法院93年度訴字第1506號民事判決、95雄院隆民地95執全字
    第5243號囑託查封登記書、本院94年度上字第53號民事判決
    、交通部公路總局高雄區監理所96年11月2 日高監車字第09
    60044771號函暨所附車牌號碼YQ-6762 號自用小客車過戶資
    料及異動歷史查詢單、告訴人乙○○所提出談話錄音光碟及
    譯文3 份、檢察事務官製作之談話錄音光碟勘驗報告、檢察
    官勘驗談話錄音光碟筆錄、被告甲○○95年10月18日聲明異
    議狀等件，為其論罪依據。
三、證據能力部分：
    按傳聞法則之重要理論依據，在於傳聞證據未經當事人之反
    對詰問予以核實，乃予排斥，惟若當事人已放棄對原供述人
    之反對詰問權，於法院審判時表明同意該等傳聞證據可作為
    證據，基於證據資料愈豐富，愈有助於真實發現之理念，並
    貫徹刑事訴訟法修法加重當事人進行主義之精神，確認當事
    人對於證據能力有處分權之制度，傳聞證據經當事人同意作
    為證據，法院認為適當者，亦得為證據。本件檢察官、被告
    及辯護人，於本院準備程序時已表示對於全案卷證所存證據
    均同意有證據能力（見本院卷第36至39頁），本院復斟酌該
    等證據並非非法取得，亦無證明力明顯過低之情形，以之作
    為證據，應屬適當，是依刑事訴訟法第159 條之5 第1 項規
    定，應認該等證據均得採為證據。
四、按犯罪事實應依證據認定之，無證據不得認定犯罪事實；不
    能證明被告犯罪，應諭知無罪之判決；刑事訴訟法第154 條
    第2 項及第301 條第1 項分別定有明文。刑事訴訟法上所謂
    認定犯罪事實之證據，係指足以認定被告確有犯罪行為之積
    極證據而言，如未能發現相當證據或證據不足以證明，自不
    能以推測或擬制之方法，以為裁判基礎。而認定不利於被告
    之事實，須依積極證據，苟積極證據不足為不利被告之認定
    時，即應為有利於被告之認定，更不必有何有利之證據。又
    認定犯罪事實所憑之證據，雖不以直接證據為限，間接證據
    亦包括在內，然而無論直接證據或間接證據，其為訴訟上之
    證明，須於通常一般之人均不致有所懷疑，而得確信其為真
    實之程度者，始得據為有罪之認定，倘其證明尚未達到此一
    程度，而有合理之懷疑存在，無從使事實審法院得有罪之確
    信時，即應由法院為諭知被告無罪之判決。
五、訊據被告丙○○、甲○○固坦承「輇潁汽車材料百貨行」之
    登記負責人於93年6 月18日由被告丙○○變更登記為張景華
    ，於95年8 月31日再由張景華變更登記為被告甲○○，且被
    告丙○○於95年9 月8 日將其所有之車牌號碼YQ-6762 號自
    用小客車移轉登記予「輇潁汽車材料百貨行」，被告甲○○
    並於95年10月18日向臺灣高雄地方法院陳報「扣押薪資債權
    陳報或聲明異議狀」，表示被告丙○○業已於95年8 月間離
    職，故無從扣薪等情，惟均否認有何使公務員登載不實並行
    使該文書或損害債權之犯行，皆辯稱：「輇潁汽車材料百貨
    行」所登記之負責人張景華、甲○○均為實際負責人，渠等
    並無虛偽移轉登記之情事，另甲○○購入車牌號碼YQ-6762
    號自用小客車係為供「輇潁汽車材料百貨行」業務使用，渠
    2 人並無毀損乙○○債權之意等語。經查：
  (一)被告丙○○於87年2 月間，陸續向告訴人乙○○之父李寄借
    款合計430 萬元，經李寄向臺灣高雄地方法院對被告丙○○
    提起清償借款民事訴訟，嗣李寄於94年5 月2 日死亡，由告
    訴人乙○○及案外人李蔡聬、李金育、李金軒、李金花、李
    梅香等人共同繼承該債權並承受訴訟，而告訴人乙○○及李
    蔡聬等人為保全將來債權之滿足，於95年8 月11日向臺灣高
    雄地方法院聲請對被告丙○○財產為假扣押，經該院於95年
    8 月14日以95年度執全字第10709 號假扣押裁定，准許告訴
    人乙○○及李蔡聬等人於文到30日內為假扣押之執行，告訴
    人乙○○及李蔡聬等人接獲該假扣押裁定後，遂於95年8 月
    25日聲請執行假扣押查封丙○○名下財產，臺灣高雄地方法
    院嗣以95年度執全字第5243號受理，並於95年8 月28日核發
    執行命令，於95年9 月7 日送達被告丙○○；嗣前開清償借
    款民事事件經本院於95年9 月6 日以94年度上字第53號判決
    被告丙○○敗訴確定，經告訴人乙○○及李蔡聬等人於95年
    9 月22日向臺灣高雄地方法院聲請本案強制執行，經該院以
    95年度執字第64340 號受理，並於95年10月10日核發執行命
    令，於95年10月17日送達被告丙○○、甲○○，被告甲○○
    於95年10月18日，以「扣押薪資債權陳報或聲明異議狀」向
    臺灣高雄地方法院聲明異議，表示被告丙○○業於95年8 月
    間離職，無從對其扣薪等語，並於該院執行處法官於95年10
    月20日至址設高雄市新興區○○○路105 號「輇潁汽車材料
    百貨行」對車牌號碼YQ-6762 號自用小客車執行查封程序時
    ，提出該自用小客車行車執照及「輇潁汽車材料百貨行」營
    利事業登記證，以證明其方為該商號負責人及汽車所有人，
    致使無從執行查封等情，為被告丙○○、甲○○所不否認（
    見本院卷第74至75頁），並經本院核閱臺灣高雄地方法院95
    年度執全字第5243號假扣押全卷、95年度執字第64340 號清
    償借款執行全卷無訛，是此部分之事實，足堪認定。
  (二)又被告丙○○原為「輇潁汽車材料百貨行」之負責人，其於
    93年6 月18日向高雄市政府建設局將「輇潁汽車材料百貨行
    」負責人變更登記為張景華，復於95年8 月31日將負責人由
    張景華變更登記為被告甲○○；另被告丙○○於95年9 月8
    日將其所有之車牌號碼YQ-6762 號自用小客車，過戶登記予
    「輇潁汽車材料百貨行」等情，亦為被告丙○○、甲○○所
    不爭執（見本院卷第39頁），復有高雄市政府建設局96年6
    月13日高市建設二字第0960013374函附「輇潁汽車材料百貨
    行」申請及變更等登記案卷、交通部公路總局高雄區監理所
    96年11月2 日高監車字第0960044771號函所附車牌號碼YQ-6
    762 號自用小客車過戶資料及異動歷史查詢單等件在卷可憑
    （見96年度他字第2574號卷第108 至140 頁、96年度他字第
    9103號卷第6 至10頁），是此部分事實亦可認定。
  (三)據證人張景華於原審結證稱：我於93年6 月18日因對「輇潁
    汽車材料百貨行」投資20萬元，而同意受登記為負責人，於
    該汽車百貨行之營利事業統一發證變更登記申請書、93年6
    月15日轉讓契約書、承諾書上「張景華」之簽名、印文，是
    由我親簽、蓋印無誤，之後我因故離開「輇潁汽車材料百貨
    行」，於離開前留下交代丙○○處理的紙條及上開印章，意
    思是我人不在的時候如果負責人要變更，或百貨行要做異動
    ，要用我的印章時，我要交代丙○○代為處理的意思等語（
    見原審卷第80至87頁）；參以卷附證人張景華於離開「輇潁
    汽車材料百貨行」時所留存之紙條記載：「店中一切就靠妳
    了，該怎麼做，業已教妳了」等語（見審易卷第38頁），確
    顯示證人張景華就「輇潁汽車材料百貨行」之經營，應具相
    當重要之地位，且其於離開時亦有將店務全權交予被告丙○○處理之意，是證人張景華前開證述其因投資而受登記為該
    商號負責人，且留下紙條及印章係意在同意被告丙○○變更
    商號負責人等語，應係真實，而堪採信。又證人張景華既有
    對「輇潁汽車材料百貨行」出資之情，有如前述，則其因之
    同意受登記為該商號之負責人，並無違諸常理之處。再證人
    黃德賢於偵查中證述：我在「輇潁汽車材料百貨行」任職3
    年，之前老闆是張景華，後是甲○○，甲○○是在95年8 月
    間接手的（見96年度他字第2574號卷第198 頁）；證人沈敬
    學證述：我是95年進去「輇潁汽車材料百貨行」的，做到96
    年過年後不久，進去工作時的公司負責人是甲○○，薪水也
    是甲○○發的（見97年度偵續字第118 號卷(一)第117 至118
    頁）各等語，均明確證述被告甲○○確有自95年8 月間接任
    「輇潁汽車材料百貨行」，並實際擔任負責人之事實。參以
    證人即國頂輪業有限公司人員林朝勇於原審證述：去輇潁汽
    車材料百貨行接洽輪胎買賣時，是和甲○○接洽，因為價錢
    接洽及收款都是找甲○○。這業務是我主動找輇潁汽車材料
    百貨行接洽，來往期間約1 年多，大約在97年1 月1 日前半
    年左右開始業務往來，是在業務往來半年後，我才邀被告甲○○才簽上開銷售契約等語，並有該輪胎銷售契約在卷可稽
    （見審易卷第90至91頁），是被告甲○○確實受讓「輇潁汽
    車材料百貨行」而擔任負責人，亦可認定。證人張景華既同
    意受登記為「輇潁汽車材料百貨行」之負責人，而被告甲○○嗣亦同意受登記為該商號之負責人（此業經被告甲○○於
    原審供述明確，見原審卷第36頁），且被告甲○○確有自95
    年8 月間接任「輇潁汽車材料百貨行」，並實際擔任負責人
    之事實，既均如前述，則被告丙○○就93年6 月18日及被告
    丙○○、甲○○就95年8 月31日之「輇潁汽車材料百貨行」
    負責人變更登記，堪認係就事實事項而為登記，自無使公務
    員登載不實之可言，高雄市政府建設局95年8 月31日核發之
    「輇潁汽車材料百貨行」營利事業登記證，亦非屬使公務員
    登載不實之文書。從而，被告甲○○於95年10月20日臺灣高
    雄地方法院民事執行處法官至「輇潁汽車材料百貨行」對車
    牌號碼YQ-6762 號自用小客車執行查封程序時，雖提出該商
    號營利事業登記證為有利於己之主張，亦難指為其係行使使
    公務員登載不實之文書。
  (四)臺灣高雄地方法院於95年8 月14日以95年度執全字第10709
    號假扣押裁定，准許告訴人乙○○及李蔡聬等人於文到30日
    內對被告丙○○財產為假扣押之執行，告訴人乙○○及李蔡
    聬等人於95年8 月25日聲請執行假扣押查封丙○○名下財產
    ，經該院以95年度執全字第5243號受理後，於95年8 月28日
    核發執行命令並於95年9 月7 日送達被告丙○○；又被告丙○○與告訴人乙○○等人間之上開清償借款民事訴訟，經告
    訴人乙○○及李蔡聬等人承受訴訟後，經本院於95年9 月6
    日以94年度上字第53號判決被告丙○○敗訴確定，告訴人乙○○及李蔡聬等人聲請本案強制執行，經臺灣高雄地方法院
    以95年度執字第64340 號受理後，於95年10月10日核發執行
    命令，並於97年10月17日送達被告丙○○、甲○○等情，已
    如上述。足見告訴人乙○○等人取得對被告丙○○之民事強
    制執行名義（即臺灣高雄地方法院95年度執全字第10709 號
    假扣押裁定，及本院94年度上字第53號清償借款民事確定判
    決）之日，雖分別係「95年8 月14日」及「95年9 月6 日」
    ，惟被告丙○○則係於「95年9 月6 日」（確定判決部分）
    、「95年9 月7 日」（假扣押裁定部分）始先後知悉告訴人
    乙○○等人取得假扣押裁定及本院前開確定判決等執行名義
    。而被告丙○○將「輇潁汽車材料百貨行」負責人變更登記
    為張景華，係於93年6 月18日，顯在告訴人乙○○等人取得
    前揭強制執行名義之前，而非於「將受強制執行之際」，自
    與刑法第356 條規定之犯罪構成要件未合。再被告丙○○、
    甲○○2 人將「輇潁汽車材料百貨行」負責人由張景華變更
    登記為被告甲○○，係於95年8 月31日，前已述及，此時本
    院前開94年度上字第53號清償借款事件尚未判決確定，雖告
    訴人乙○○等人已取得臺灣高雄地方法院95年度執全字第10
    709 號假扣押裁定之強制執行名義，惟該裁定或執行命令於
    95年9 月7 日前，既未送達債務人即被告丙○○（此業經本
    院核閱臺灣高雄地方法院95年度執全字第5243號假扣押卷無
    訛），衡情被告丙○○、甲○○於95年9 月7 日前應不知告
    訴人乙○○等人已取得該假扣押強制執行名義，故對於95年
    8 月31日辦理上開「輇潁汽車材料百貨行」負責人變更登記
    為甲○○時，被告丙○○已處於將受強制執行之際一情，渠
    2 人應均無認識，自難認被告2 人就95年8 月31日「輇潁汽
    車材料百貨行」負責人之變更登記，主觀上具有損害債權之
    故意。
  (五)被告丙○○於95年間並無自「輇潁汽車材料百貨行」或被告
    甲○○處領取薪資所得一節，有被告丙○○95年度稅務電子
    閘門財產所得調件明細表及財政部高雄市國稅局新興稽徵所
    96年6 月29日財高國稅新服字第0960004618號函在卷可憑（
    見96年度他字第2574號卷第98頁、第145 頁），是被告丙○○、甲○○辯稱：被告丙○○未自「輇潁汽車材料百貨行」
    領有薪資，尚難遽認無稽。況本件亦查無其他事證足認被告
    丙○○對「輇潁汽車材料百貨行」有何薪資或獎金債權存在
    ，故被告甲○○於95年10月17日收受臺灣高雄地方法院95年
    度執字第64340 號扣押被告丙○○對於「輇潁汽車材料百貨
    行」之薪資、獎金債權之執行命令後，於95年10月18日以「
    扣押薪資債權陳報或聲明異議狀」，向臺灣高雄地方法院聲
    明異議，表示無從對被告丙○○扣薪等語，亦難認有何不法
    。
  (六)被告甲○○係以15萬元之代價向被告丙○○購得前開車牌號
    碼YQ-6762 號自用小客車之情，迭據被告甲○○於偵訊及原
    審陳述明確（見96年度他字卷第19至20頁、97年度偵續字第
    118 號卷(二)第21至22頁、原審卷第35至36頁）。又上揭車牌
    號碼YQ-6762 號自用小客車係於85年11月18日新領牌照，而
    於95年9 月8 日移轉登記至「輇潁汽車材料百貨行」名下，
    有汽車異動歷史查詢表在卷可稽（見96年度他字第9103號卷
    第7 頁），是該汽車至移轉予「輇潁汽車材料百貨行」時，
    已係車齡近10年之車無訛。而依行政院所頒布之固定資產耐
    用年數表之規定，非運輸業用之汽車耐用年數為5 年。前開
    自用小客車所有權移轉時，車齡既已約10年，有如前述，則
    堪認已屬老舊，被告甲○○以15萬元之代價，購得該已屬老
    舊之自用小客車，其價格核無與市價不相當之可言，殆可認
    定。
  (七)車牌號碼YQ-6762 號自用小客車係於95年9 月8 日移轉登記
    至「輇潁汽車材料百貨行」名下，前已述及，而該日期固在
    於被告丙○○知悉告訴人乙○○等人取得對其假扣押裁定及
    本院前開民事確定判決等執行名義之後，然被告丙○○知悉
    告訴人乙○○等人取得對其假扣押裁定及本院前開民事確定
    判決之執行名義，並不等同被告甲○○亦知悉其情，是檢察
    官仍應就被告甲○○知悉該情，並就其與被告丙○○間之汽
    車買賣係屬虛偽，且其2 人同具損毀告訴人乙○○等人之債
    權有犯意之聯絡提出證據以為證明。然揆諸卷附證據資料，
    固能證明被告甲○○有自被告丙○○處受讓該自用小客車，
    並登記於「輇潁汽車材料百貨行」名下，及證人張景華於投
    資「輇潁汽車材料百貨行」時，並未一併將該自用小客車購
    入充作營業用等事實，惟尚無從證明被告甲○○亦知悉告訴
    人乙○○等人取得對被告丙○○之執行名義，或被告甲○○
    購買上揭自用小客車係屬虛偽，而與被告丙○○同具損毀告
    訴人乙○○等人之債權之犯意聯絡。是尚難僅因被告甲○○
    購買上開自用小客車時間點上之巧合，即遽為被告甲○○不
    利之認定。
  (八)至證人陳志榮雖證陳：伊於95年9 、10月間進「輇潁汽車材
    料百貨行」工作，當時老闆為丙○○等語（見97年度偵續字
    第118 號卷(一)第107 頁），惟證人陳志榮亦證稱：「吳姓男
    子亦有負責店內事務。該男子1 星期大約有4 天會來店裡，
    他與丙○○就像老闆與老闆娘，我們都叫吳為『吳董』」（
    見97年度偵續字第118 號卷(一)第107 頁）、「被告甲○○是
    否是『輇潁汽車材料百貨行』的負責人，這我不清楚，但我
    不認為被告甲○○是我們的老闆」（見原審卷第89頁）各等
    語。而依證人陳志榮前揭所述內容，顯見證人陳志榮就「輇
    潁汽車材料百貨行」之負責人係何人，其係表示不知情。而
    證人陳志榮既係「輇潁汽車材料百貨行」之員工，乃其竟不
    知悉「輇潁汽車材料百貨行」之負責人係何人，顯然有違常
    理，而難遽採，是自難憑據證人陳志榮前揭所述，即為被告
    2 人不利之認定。
  (九)至依據證人黃勝銘偵查中之證述，高雄市汽車裝潢商業公會
    95年1 月24日收費憑據、被告丙○○開立之統一發票3 紙、
    告訴人乙○○所提出談話錄音光碟及譯文3 份、檢察事務官
    製作之談話錄音光碟勘驗報告、談話錄音光碟勘驗筆錄等證
    據資料，至多可證明被告丙○○於95年1 月24日曾以「輇潁
    汽車材料百貨行」負責人名義參加高雄市汽車裝潢商業公會
    ；及曾於95年11月18日、95年12月16日、96年1 月17日、96
    年2 月10日等4 日，為「輇潁汽車材料百貨行」買賣汽車用
    品及開立「輇潁汽車材料百貨行」發票等情，尚難據之推論
    被告丙○○、甲○○於95年8 月31日辦理上開「輇潁汽車材
    料百貨行」負責人變更登記時，已知悉被告丙○○處於將受
    強制執行之際，且有毀損債權之犯意；況於95年11月18日至
    96年2 月10日間近3 個月期間，被告丙○○為「輇潁汽車材
    料百貨行」處理買賣事務，既僅有上開4 日，次數堪認非多
    ，是自難據之而為被告2 人不利之認定。
六、綜上，被告丙○○固有上述將「輇潁汽車材料百貨行」負責
    人變更登記為張景華及被告甲○○，並將其所有之車牌號碼
    YQ-6762 號自用小客車移轉登記至「輇潁汽車材料百貨行」
    名下之事實，然依檢察官所提出之積極證據，既尚不足以證
    明被告丙○○、甲○○2 人就「輇潁汽車材料百貨行」負責
    人，及車牌號碼YQ-6762 號自用小客車所有人之變更登記係
    屬虛偽，復無證據證明被告甲○○變更登記為「輇潁汽車材
    料百貨行」之負責人時，已知悉告訴人乙○○等人業已取得
    對被告丙○○之執行名義，則檢察官所舉之證據，實尚未達
    通常一般之人均不致有所懷疑，而得確信其為真實之程度。
    此外，本院復查無其他積極證據，足以證明被告2 人確有上
    述毀損債權及行使使公務員登載不實文書之犯行，犯罪自屬
    不能證明，依諸前揭刑事訴訟法第301 條第1 項之規定，自
    應為被告2 人無罪之諭知。原審因而為被告2 人無罪之判決
    ，核無不合。檢察官上訴意旨仍執前開情詞指摘原判決不當
    ，為無理由，應予駁回。
據上論結，應依刑事訴訟法第368條，判決如主文。
本案經檢察官呂建昌到庭執行職務。
中    華    民    國    99    年    4     月    21    日
                  刑事第一庭    審判長法  官 翁慶珍
                                      法  官 黃仁松
                                      法  官 徐美麗
以上正本證明與原本無異。
不得上訴。
中    華    民    國    99    年    4     月    21    日
                                      書記官 賴梅琴

司法院資訊處製作；財團法人民間司法改革基金會備份。
